it: Tipo di testina a tamburo: A doppia pelle; Pelli mesh; Pelli silenziate/da allenamento; A singola pelle; Altro
ko: 드럼헤드 유형: 더블 헤드; 매쉬 헤드; 뮤트/연습용 헤드; 싱글 헤드; 기타
ru: Тип барабанной кожи: Двухсторонний; Сетчатые пластики; Тренировочные/бесшумные пластики; Односторонний; Другое
hu: Dobfej típusa: Kétbőrös; Hálós bőrök; Tompító / gyakorló bőrök; Egybőrös; Egyéb
sl-SI: Vrsta membrane za boben: Dvojna opna; Mrežaste opne; Dušilne/vadbene opne; Enojna opna; Drugo
zh-TW: 鼓皮類型: 雙面鼓皮; 網狀鼓皮; 消音/練習鼓皮; 單面鼓皮; 其他
el: Τύπος κεφαλής τυμπάνου: Με δύο μεμβράνες; Δικτυωτές μεμβράνες (mesh); Μεμβράνες σίγασης/εξάσκησης; Με μία μεμβράνη; Άλλο
da: Trommeskindstype: Dobbeltsidet; Mesh-skind; Dæmper-/øveskind; Enkeltsidet; Anden
de: Trommelfelltyp: Doppelfellig; Mesh-Felle; Dämpf-/Übungsfelle; Einzelfellig; Sonstige
pt-BR: Tipo de pele de tambor: Pele dupla; Peles mesh; Peles mudas/prática; Pele única; Outra
fi: Rumpukalvon tyyppi: Kaksikalvoinen; Verkkokalvot; Vaimennetut / harjoituskalvot; Yksikalvoinen; Muu
fr: Type de peau de tambour: Double peau; Peaux maillées; Peaux d’entraînement/sourdes; Simple peau; Autre
tr: Davul derisi tipi: Çift derili; Mesh deriler; Susturucu/çalışma derileri; Tek derili; Diğer
hr-HR: Vrsta membrane za bubanj: Dvostruka opna; Mrežaste opne; Prigušene opne / za vježbu; Jednostruka opna; Ostalo
nb: Trommeskinntype: Dobbeltskinn; Mesh-skinn; Dempe-/øvingsskinn; Enkeltskinn; Annet
zh-CN: 鼓皮类型: 双面; 网面; 静音/练习鼓面; 单面; 其他
sk-SK: Typ blany bubna: Obojstranné; Sieťované blany; Tlmiace/cvičné blany; Jednostranné; Iné
ja: ドラムヘッドタイプ: ダブルヘッド; メッシュヘッド; ミュート/練習用ヘッド; シングルヘッド; その他
bg-BG: Тип на кожата за барабан: С две кожи; Мрежести кожи; Заглушаващи/тренировъчни кожи; С една кожа; Друго
en: Drumhead type: Double-headed; Mesh heads; Mute/practice heads; Single-headed; Other
es: Tipo de parche de tambor: De doble parche; Parches de malla; Parches sordos/de práctica; De un solo parche; Otro
vi: Loại mặt trống: Hai mặt; Mặt lưới; Mặt hãm âm/để tập luyện; Một mặt; Khác
ro-RO: Tip membrană de tobă: Cu două fețe; Fețe din plasă; Fețe pentru surdină/studiu; Cu o singură față; Altele
lt-LT: Būgno membranos tipas: Dvipusis; Tinklinės membranos; Tyliosios / treniruočių membranos; Vienpusis; Kita
pl: Typ naciągu perkusyjnego: Dwustronne (naciąg górny i dolny); Siateczkowe; Tłumione / treningowe; Jednostronne (tylko naciąg uderzany); Inne
th: ประเภทหนังกลอง: สองหน้า; หน้ากลองแบบตาข่าย; หน้ากลองซับเสียง/สำหรับฝึกซ้อม; หน้าเดียว; อื่นๆ
sv: Trumskinnstyp: Dubbelskinn; Nätskinn; Dämpade/övningsskinn; Enkelskinn; Övrigt
cs: Typ blány bubnu: Oboustranné; Síťované blány; Tlumicí/tréninkové blány; Jednostranné; Ostatní
nl: Drumvel type: Dubbelvellig; Gaasvellen (mesh); Dempings-/oefenvellen; Enkelvellig; Anders
pt-PT: Tipo de pele de tambor: Duas peles; Peles de rede; Peles de estudo/surdina; Uma pele; Outro